【裁判字號】    89,簡上,111
【裁判日期】    900108
【裁判案由】    傷害等
【裁判全文】
臺灣嘉義地方法院刑事判決                        八十九年度簡上字第一一一號
    上  訴  人  臺灣嘉義地方法院檢察署檢察官
    被      告  甲○○
右列上訴人因傷害等案件，不服本院簡易庭八十九年度簡字第五九二號中華民國八十
九年九十一月一日第一審判決（聲請案號：八十九年度偵字第五七六五號）提起上訴
，本院管轄第二審之合議庭判決如左：
    主  文
原判決撤銷。
甲○○共同傷害人之身體，處有期徒刑陸月，如易科罰金，以參佰元折算壹日；又共
同損壞他人之汽車車燈、汽車玻璃、前後車蓋，足生損害於他人，處有期徒刑貳月，
如易科罰金，以參佰元折算壹日。應執行有期徒刑柒月，如易科罰金，以參佰元折算
壹日。緩刑貳年。
    事  實
一、緣甲○○於民國八十九年七月二十三日凌晨，因停車問題與黃銘祥發生糾紛，心
    生不滿，又於同月二十四日凌晨一時三十分許，在嘉義縣東石鄉東崙村三七號前
    巷口，又因停車問題與乙○○再起爭執，遂夥同年籍不詳之「阿龍」等十名成年
    男子，共同基於傷害及毀損之犯意聯絡，分持木棍及鐵棍毆打乙○○及敲打乙○
    ○所有車號為ＧＬ－八七五五號自小客車，使乙○○因而受有頭部腫脹、頂部裂
    傷、右上臂瘀傷、擦傷、右膝擦傷、右小腿刺裂傷、背瘀傷、擦傷等傷害，而乙
    ○○所有之上開車輛之前後擋風玻璃、左側前後玻璃、右側前玻璃碎裂、前引擎
    蓋、後箱蓋、後車燈、右大燈、右角燈、後牌照版框均遭損壞，足生損壞於乙○
    ○，嗣經乙○○報警，為警循線查獲。
二、案經乙○○訴由嘉義縣警察局朴子分局報請臺灣嘉義地方法院檢察署檢察官偵查
    聲請以簡易判決處刑。
    理  由
一、訊據被告朱瞬銘坦承與乙○○因停車問題發生爭執，因而夥同綽號「阿龍」之成
    年男子持木棍歐打告訴人乙○○及敲打乙○○之車輛，惟矢口否認夥同十名成年
    男子持鐵棍甌打乙○○，辯稱：只有我跟阿龍拿木棍云云。經查：
    （一）告訴人乙○○於警訊中稱：「我是於八十九年七月二十四日凌晨一時三十
          分左右，在嘉義縣東石鄉東崙村三七號前巷口被約十人左右拿棍、鐵棒打
          及我所有自小客車砸壞：：我有朴醫診字第八九五八六四號驗傷診斷書，
          頭部腫脹、頂部裂傷、右上臂瘀傷、擦傷、右膝擦傷、右小腿刺裂傷、背
          瘀傷、擦傷。我的自小客ＧＬ－八七五五號前檔風玻璃、前引擎蓋、後玻
          璃、後箱蓋、左右後燈、右側前玻璃均遭砸破毀損：：當時是我車停在巷
          子內有擋住路，但我有留下我家電話號碼，是對方打電話進去我家，我要
          出去將車開走時，至達我車子旁時，對方就從（約十人左右）蚵仔車旁衝
          出來拿著棍、鐵棒、鋁棒往我身上打，及將我所有自小客車砸壞。我被打
          時有逃跑約六十公尺左右，但對方卻一直追打我，直到我倒地後不動，對
          方才罷手」核與證人劉春生於警訊中證述稱：「我知道是我將我的牡蠣發
          包給一個住型厝寮外號叫俊明的男子所打的：：是俊明於八十九年七月二
          十日凌晨二點多左右有打我的行動電話000000000號給我，說叫
          我另外再找人載蚵，他沒有辦法再做了，他說打架，到了七月二十四日早
          上九點多左右，我去東崙村收牡蠣時，我才聽到乙○○與載蚵仔之人打架
          ：：（問：警方提供甲○○：：是否就是向你承包載送牡蠣及稱與他人打
          架之人？）沒錯」相符，且有臺灣省立朴子醫院朴醫診字第八九五八六四
          號驗傷診斷書及東源汽車修護廠出具之估價單各一紙及照片六張附卷可佐
          ，足佐被告自白曾毆打被害人及敲打其車與事實相符。
    （二）證人及告訴人之妻羅薇於本院審理時亦稱：「我原本看到有一人站在那裡
          要與乙○○講話，而黃還沒講話，一下子就衝了十幾個人出來，拿了木棍
          及鐵棍，我要攔他們，他門把我推開，他們全部朝黃打，打的很厲害，我
          跑回家打電話給黃的朋友，鐵棍是做水管的那種：：」，再查，被告於警
          訊中稱：「因為我以前在嘉義認識阿龍，我將情形說給他聽，他就跟我說
          要我一起去看看」，是被告對於此案之發生，事前應有準備，本院復參酌
          被告於本院審理時稱：「我身高一百六十八公分，他（阿龍）比我高一點
          ，我六十二公斤，他也比我重：：」而告訴人則稱其係一百七十三公分，
          七十四公斤，是其應比被告及阿龍壯，倘僅有阿龍與被告參與打人，告訴
          人應不可能前後皆受有如此多處之傷，而其車應不致毀損如此多處，且其
          車之毀損情形相當嚴重，版金亦遭嚴重之刮傷，是告訴人所稱被告等係以
          鐵棍等物供擊，應與常情相符，是本院認本案所參與之人數，應多於二人
          ，應以告訴人所指述者為可採，被告所辯，顯係卸責之詞，不足採信，綜
          上所述，本案事證明確，被告犯行堪以認定。
二、核被告所為，其與阿龍等十人毆打告訴人係犯刑法第二百七十七條第一項之傷害
    罪；又彼等持木棍、鐵棍敲打被害人之車，係犯刑法第三百五十四條之罪。前開
    二罪，犯意各別，行為互殊，應分論併罰之。又被告與阿龍等十人，有犯意聯絡
    ，行為分擔，皆為共同正犯。原審以簡易判決處刑固非無見，惟本案參與犯罪之
    人，應不止被告及年籍不詳綽號「阿龍」之男子，而應有約十人，且本案被告人
    等使用之工具，應有木棍及鐵棍等物，原審疏未查及，尚有未洽。上訴人上訴意
    旨指摘原判決過輕，為有理由，應由本院將原簡易判決撤銷後予以改判。爰審酌
    上訴人犯罪之動機、目的、手段、告訴人所受之傷害情形、被告未與告訴人達成
    和解等被告之犯後態度等一切情狀，量處如主文所示之刑，並定其應執行之刑及
    諭知易科罰金之折算標準。
據上論斷，應依刑事訴訟法第四百五十五條之一第一項、第三項、第三百六十九條第
一項前段、第三百六十四條、第二百九十九條第一項前段，刑法第二百七十七條第一
項、第三百五十四條、第四十一條，第二十八條、第五十一條第五款、罰金罰鍰提高
標準條例第一條前段、第二條，判決如主文。
本案經檢察官張長樹到庭執行職務。
中      華      民      國      九十    年      一      月     十一     日
                              臺灣嘉義地方法院刑事第二庭
                                  審判長法  官  趙  文  淵
                                        法  官  陳  杰  正
                                        法  官  康  存  真
右正本證明與原本無異。
本件不得上訴。
中      華      民      國      九十    年      一      月     十一     日
                                        書記官  胡  祥  生


司法院資訊處製作；財團法人民間司法改革基金會備份。
